【裁判字號】    99,聲,1213
【裁判日期】    990716
【裁判案由】    定應執行刑
【裁判全文】
臺灣臺南地方法院刑事裁定              99年度聲字第1213號
聲  請  人  臺灣臺南地方法院檢察署檢察官
受  刑  人  甲○○
上列聲請人因受刑人數罪併罰有二裁判以上，聲請定其應執行之
刑（99年度執聲字第775號），本院裁定如下：
    主  文
甲○○所犯如附表所示之罪，應執行有期徒刑柒月，如易科罰金
，以銀元佰元即新臺幣玖佰元折算壹日。
    理  由
一、聲請意旨略以：受刑人甲○○因犯偽造文書等案件，先後經
    判決如附表所示之刑確定在案（詳如附表所示，即引用臺灣
    臺南地方法院檢察署受刑人甲○○定應執行刑案件一覽表所
    載），依刑法第53條、第51條第5款規定，應定其應執行刑
    ，爰依刑事訴訟法第477條第1項聲請裁定等語。
二、按裁判確定前犯數罪者，併合處罰之；數罪併罰，有二裁判
    以上者，依第51條規定，定其應執行之刑；依刑法第53條及
    第54條應依刑法第51條第5款至第7款之規定，定其應執行刑
    者，由該案犯罪事實最後判決之法院之檢察官，聲請該法院
    裁定之，刑法第50條、第53條及刑事訴訟法第477條第1項分
    別定有明文。又按裁判確定前犯數罪而併合處罰之案件，有
    二以上之裁判，應依刑法第51條第5款至第7款定應執行之刑
    時，最後事實審法院即應據檢察官之聲請，以裁定定其應執
    行之刑，殊不能因數罪中之一部分犯罪之刑業經執行完畢，
    而認檢察官之聲請為不合法，予以駁回（最高法院47年臺抗
    字第2號判例意旨參照）；數罪併罰案件之執行完畢，係指
    數罪定應執行之刑後，已將該應執行之刑執行完畢而言，若
    僅數罪中之一罪所宣告之刑執行完畢，而數罪合併所定應執
    行之刑尚未執行完畢，則該數罪全部均未執行完畢（最高法
    院78年2月28日78年度第2次刑事庭會議決議意旨參照）。本
    件受刑人因附表編號1、2所示之罪，先後經判處如附表編號
    1、2所示之刑，並分別確定在案，有各該案件之判決書及臺
    灣高等法院被告前案紀錄表在卷可按，其中如附表編號1所
    示之刑，雖業經臺灣臺南地方法院檢察署檢察官以97年度執
    字第1770號執行結案，有前引被告前案紀錄表在卷可佐，惟
    受刑人所犯如附表編號2所示之罪，係在附表編號1所示之罪
    判決確定日97年2月12日前違犯，屬裁判確定前犯數罪，應
    併合處罰乙情，亦有前揭判決附卷可稽，則如附表編號2所
    示之罪既尚未與附表編號1所示之罪合併定其應執行之刑，
    並執行該應執行刑，揆諸首揭判例、決議意旨，附表編號1
    所示之刑即尚非執行完畢，茲聲請人以本院為上開案件犯罪
    事實最後判決之法院，聲請就如附表編號1、2所示之罪定其
    應執行之刑，本院審核各案卷無誤，認其聲請核無不合，先
    予敘明。
三、再按行為後法律有變更者，適用行為時之法律，但行為後之
    法律有利於行為人者，適用最有利於行為人之法律，刑法第
    2條第1項亦有明文規定；而數罪併罰定應執行刑時，如裁判
    確定前犯數罪，而其中一罪在新法施行前者，亦應為新舊法
    比較（最高法院95年5月23日95年度第8次刑事庭會議決議意
    旨參照）；本件受刑人所犯如附表編號1所示之罪，雖係於
    95年7月1日刑法修正施行後違犯，然其所犯如附表編號2所
    示之罪，則係在上開法律修正施行前所為，經依上開決議意
    旨及刑法第2條第1項前段之規定比較修正前、後刑法第51條
    第5款規定結果，因修正後該條款之規定，將宣告多數有期
    徒刑時定應執行刑之上限自20年提高為30年，故修正後之規
    定並非較有利於受刑人，仍應依修正前刑法第51條第5款規
    定，就如附表編號1、2所示之罪合併定其應執行之刑如主文
    所示。
四、另被告所犯如附表編號2所示之罪，係於95年7月1日刑法修
    正施行前犯併合處罰數罪中之1罪，且與其所犯如附表編號1
    所示之罪均符合得易科罰金之規定，依刑法施行法第3條之1
    第3項之規定，上開2罪合併定執行刑之結果自仍得易科罰金
    。而按數罪併罰，其中部分之裁判易刑標準係依舊法諭知，
    另部分依新法諭知者，合併定刑後之易刑標準，應依刑法第
    2條第1項但書之規定，擇最有利於受刑人之折算標準適用之
    （最高法院86年度臺非字第87號判決意旨參照）；又依95年
    7月1日修正施行前刑法第41條第1項前段、廢止前罰金罰鍰
    提高標準條例第2條之規定，易科罰金之折算標準係以銀元
    100元以上、300元以下即新臺幣300元以上、900元以下折算
    1日，95年7月1日修正施行後之刑法第41條第1項前段則改以
    新臺幣1,000元、2,000元或3,000元折算1日，比較新舊法結
    果，仍以修正前之規定有利於受刑人，即應併依95年7月1日
    修正施行前刑法第41條第1項前段、廢止前罰金罰鍰提高標
    準條例第2條之規定，以銀元300元即新臺幣900元折算1日之
    標準為易科罰金之諭知，附此敘明。
五、依刑事訴訟法第477條第1項，刑法第2條第1項前段、第53條
    ，95年7月1日修正施行前刑法第51條第5款、第41條第1項前
    段，刑法施行法第1條之1第1項、第3條之1第3項，廢止前罰
    金罰鍰提高標準條例第2條，裁定如主文。
中    華    民    國    99    年    7     月    16    日
                        刑事第九庭    法  官   蔡盈貞
以上正本證明與原本無異。
如不服本裁定，應於收受送達後5日內向本院提出抗告狀。（應
附繕本）
                                      書記官   陳玉芬
中    華    民    國    99    年    7     月    16    日

司法院資訊處製作；財團法人民間司法改革基金會備份。
